# 求助版主，关于软件公司存货，在合并层面如何处理

提问人：yy123 时间：2017-06-29 10:03:37
母公司为软件企业，公司将各项目定制化的软件的人工成本及差旅费予以资本化，在存货中核算。期末项目未验收的，保留在存货余额中。 该公司软件均卖给自己的子公司，合并时，母公司的存货，是否还在存货中列示。 谢谢

回答人：chenyiwei
母公司的个别报表层面：定制开发软件属于提供劳务，应按《企业会计准则第 14 号——收入》中的“提供劳务模式”确认收入。 合并报表层面：等于是合并主体自行研发内部使用的软件，应将母公司实际发生的开发成本按照《企业会计准则第 6 号——无形资产》的规定，谨慎地考虑其是否满足资本化条件，对不满足资本化条件的支出在合并报表层面直接调整到管理费用，满足资本化条件的，可在合并报表层面确认为无形资产。

提问人：yy123 时间：2017-06-29 18:21:10
陈版主，您好！ 如果子公司购买的软件是用到自己生产的设备中，未在子公司形成无形资产。 在合并报表层面，不等于是合并主体自行研发内部使用的软件。那合并报表该如何处理呢？

回答人：chenyiwei
那么相当于合并主体自己购建固定资产的支出。